臺灣高雄地方法院刑事判決　　　　　　　　　　　　九十一年度交訴字第二二四號
　　公　訴　人　臺灣高雄地方法院檢察署檢察官
　　被　　　告　甲○○
右列被告因公共危險等案件，經檢察官聲請簡易判決處刑（九十一年度偵字第二○號
），經本院鳳山簡易庭認為不宜，移由本院改依通常程序審理，判決如左：
    主  文
甲○○因過失致人於死，處有期徒刑壹年；又駕駛動力交通工具肇事，致人死而逃逸
，處有期徒刑拾月。應執行有期徒刑壹年捌月，緩刑肆年。
    事  實
一、甲○○未考領汽車駕駛執照，竟仍於民國九十一年二月四日下午五時四十分許（
    起訴書誤載為九十一年二月五日上午十一時三十分許），駕駛車號ＯＰ—七七九
    三號自小客車，沿高雄縣大寮鄉○○○路由南向北行駛，途經高雄縣大寮鄉○○
    ○路大益加油站前，本應注意汽車行駛時，駕駛人應注意速限限制，並注意車前
    狀況，隨時採取必要之安全措施，以避免危險之發生，且依當時天候晴，日間有
    自然光線，省道鋪裝有快慢車道，路面乾燥無缺陷，道路無障礙物，視距良好，
    依其智識、能力亦無不能注意之情事，竟以每小時九十至一百公里之速度超速行
    駛，復疏未注意前方狀況，適有張簡蔡牡丹騎乘腳踏車，於高雄縣大寮鄉○○○
    路大益加油站前，由東向西斜行穿越高雄縣大寮鄉○○○路，甲○○因煞車不及
    ，其駕駛之車號ＯＰ—七七九三號自小客車車頭遂撞及張簡蔡牡丹所騎乘之腳踏
    車，張簡蔡牡丹因而彈跳撞擊車號ＯＰ—七七九三號自小客車之擋風玻璃後落地
    ，張簡蔡牡丹因此撞擊而受有頭蓋骨破裂、腦挫傷、顱內出血之傷害，經送往建
    佑醫院急救後，仍於當日傷重不治死亡。甲○○於肇事後，竟未對張簡蔡牡丹予
    以必要之救助，旋即駕車逃離現場，並於九十一年二月五日上午十時許，將車號
    ＯＰ—七七九三號自小客車送往屏東縣屏東市○○路三六○號復興保養廠修復前
    擋風玻璃，以圖卸責。嗣因路人簡水彬目睹甲○○肇事之經過，並記下肇事車輛
    之車號報警後，經警循線於九十一年二月五日上午十一時三十分許，在高雄縣大
    寮鄉○○路八六之一號前查獲甲○○。
二、案經高雄縣警察局林園分局報請臺灣高雄地方法院檢察署檢察官偵查起訴。
    理  由
一、訊據被告甲○○對於未考領汽車駕駛執照，仍於九十一年二月四日下午五時四十
    分許，駕駛車號ＯＰ—七七九三號自小客車，以時速九十至一百公里之速度，沿
    高雄縣大寮鄉○○○路由南向北行駛，途經高雄縣大寮鄉○○○路大益加油站前
    ，因煞車不及，而撞及騎乘腳踏車由東向西橫越鳳林一路之被害人張簡蔡牡丹，
    且肇事後旋即駕車逃離現場之事實坦承不諱，核與被害人家屬乙○○○指述及證
    人即目擊車禍發生經過之簡水彬、證人即復興保養廠修護工張晉國證述情節相符
    ，並有高雄縣警察局道路交通事故調查報告表一紙、現場照片七張在卷可稽；而
    被害人張簡蔡牡丹係因本件車禍受有頭蓋骨破裂、腦挫傷之傷害，並因顱內出血
    經送建佑醫院急救後，仍於九十一年二月四日傷重不治死亡一節，亦經臺灣高雄
    地方法院檢察署檢察官督同法醫師相驗明確，製有相驗屍體證明書、鑑定驗斷書
    、勘驗筆錄等在卷足憑。按行車速度應依標誌規定，無標誌者在市區道路時速不
    得超過四十公里，在郊區道路時速不得超過六十公里；又駕駛人駕駛汽車應注意
    車前狀況，並隨時採取必要之安全措施；道路交通安全規則第九十三條第一項第
    一款、第九十四條第三項分別定有明文，此為一般駕駛人應注意並能注意之事項
    ，本件被告亦難諉為不知。查本件肇事地點之時速限制為每小時七十公里，有高
    雄縣警察局道路交通事故調查報告表可佐，被告自承肇事當時之時速為九十至一
    百公里，顯已超出該路段之速限甚多；況依當時天候晴，日間有自然光線，省道
    鋪裝有快慢車道，路面乾燥無缺陷，道路無障礙物，視距良好，依其智識、能力
    亦無不能注意之情形，被告行經肇事路段，竟疏未注意車前狀況，並隨時採取必
    要之閃避、煞停等安全措施，因而撞及被害人張簡蔡牡丹，其有過失，甚為明顯
    。而被害人張簡蔡牡丹因本件道路交通事故死亡，與被告之過失行為間，有相當
    之因果關係一情，亦堪認定。事證明確，被告犯行，均堪認定。
二、核被告甲○○所為，係犯刑法刑法第一百八十五條之四肇事逃逸罪、同法第二百
    七十六條第一項過失致人於死罪。又被告所犯上開二罪，犯意各別，行為互殊，
    應予分論併罰。又被告無照駕車，因而致人死亡，其所犯過失致人於死部分，應
    依道路交通管理處罰條例第八十六條第一項規定，加重其刑至二分之一。爰被告
    未考領駕駛執照，竟貿然駕駛車輛行駛於道路上，並以時速九十至一百公里之速
    度高速行駛，罔顧公眾行之安全，致被害人因本件車禍死亡，且肇事後竟猶未予
    被害人必要之救助而逃逸，惡性非輕，惟念其犯後坦承犯行，且已與被害人之家
    屬達成和解，賠償被害人家屬之損失，業經被害人家屬乙○○○到庭陳述綦詳，
    且被害人張簡蔡牡丹擅自橫越馬路亦有過失等一切情狀，分別量處如主文所示之
    刑，並定其應執行之刑，以資懲儆。又查被告未曾受有期徒刑以上刑之宣告，有
    臺灣高等法院被告全國前案紀錄表及刑案資料查註紀錄表可參，因過失肇事，犯
    後坦承犯行，深具悔意，經此偵審程序及罪刑之宣告，當知所警惕，信無再犯之
    虞，本院認其所宣告之刑，以暫不執行為當，併予宣告緩刑四年，以啟自新。
據上論斷，應依刑事訴訟法第四百五十二條、第二百九十九條第一項前段，道路交通
管理處罰條例第八十六條第一項，刑法第十一條、第一百八十五條之四、第二百七十
六條第一項、第五十一條第五款、第七十四條第一款，罰金罰鍰提高標準條例第一條
前段，判決如主文。
本案經檢察官朱秋菊到庭執行職務。
中      華      民      國    九十一    年      十      月     十一     日
                                  臺灣高雄地方法院刑事庭
      法  官    曾  淑  娟
右正本證明與原本無異。
如不服本判決，應於判決送達後十日內，向本院提出上訴狀。
                                      書記官    呂  怜  勳
中      華      民      國    九十一    年      十      月     十一     日
附錄本案論罪科刑法條：
道路交通管理處罰條例第八十六條第一項
汽車駕駛人，無駕駛執照駕車、酒醉駕車、吸食毒品或迷幻藥駕車、行駛
人行道或行經行人穿越道不依規定讓行人優先通行，因而致人受傷或死亡
，依法應負刑事責任者，加重其刑至二分之一。
中華民國刑法第一百八十五條之四
駕駛動力交通工具肇事，致人死傷而逃逸者，處六月以上五年以下有期徒刑。
中華民國刑法第二百七十六條
 (過失致死罪)
因過失致人於死者，處二年以下有期徒刑、拘役或二千元以下罰金。
從事業務之人，因業務上之過失犯前項之罪者，處五年以下有期徒刑或拘
役，得併科三千元以下罰金。
